# 关于融资租赁的问题

提问人：013291 时间：2017-01-13 22:42:33
一个道路售后回租融资租赁， 16 年 11 月道路销售 1 个亿，保证金 900 万，手续费 300 万， 17 年 3 月租金 300 万， 9 月 300 万， 18 年 1 月1955 万， 7 月1711.65万， 19 年 1 月1473.4万， 7 月1390.25万， 20 年 1 月1308.375万， 7 月1227.775万， 21 年 1 月1148.45万， 11 月820.4万，道理名义价值0.01万。求实际利率，最好帮忙列一下会计分录，谢谢。

回答人：chenyiwei
售后回租构成的融资租赁直接按资产抵押借款处理即可，类似问题在本版面上讨论很多，你可以搜索一下。《瑞华研究》中也有此类案例并附有计算表格，可供参考。

提问人：013291 时间：2017-01-14 09:48:26
陈老师我现在会计处理了解了，主要是由于付款时间不同期，有 4 个月，有半年，有十个月，我用IRR全部分成月计算，总是出现错误不能得出数据，算不出实际利率，再次求助您。

回答人：chenyiwei
IRR()函数有一个备用参数“guess”，随便在里面填写一个数（在 0 ～ 1 之间）就可以，你可以看一下Excel中的函数帮助。如IRR(A1:A20, 0.1)。